臺灣臺北地方法院民事判決　　　　　　　93年度訴字第1765號
原　　　告
即反訴被告　乙○
訴訟代理人　謝震武律師
　　　　　　吳青峰律師
複代理　人　王嘉翎律師
被　　　告　中國信託商業銀行股份有限公司
法定代理人　子○○
訴訟代理人　丙○○
　　　　人　寅○○
被　　　告　友邦國際信用卡股份有限公司
法定代理人　壬○○
訴訟代理人　甲○○
被　　　告　丁○○○銀行股份有限公司
　　　　　　　　　　　之1
法定代理人　己○○
訴訟代理人　辛○○
被　　　告　荷商荷蘭銀行股份有限公司
法定代理人　丑○○
訴訟代理人　癸○○
被　　　告　合作金庫銀行股份有限公司
法定代理人　陳沖
訴訟代理人　卯○○
　　　　　　辰○○
被　　　告
即反訴原告　萬泰商業銀行股份有限公司
法定代理人　胡建助
訴訟代理人　戊○○
　　　　　　庚○○
上列當事人間確認債權不存在等事件，本院於民國九十四年四月
二十五日言詞辯論終結，判決如下：
    主  文
原告之訴駁回。
訴訟費用由原告負擔。
反訴被告應給付反訴原告新台幣貳拾萬肆仟零玖拾元，其中
貳拾貳萬玖仟玖佰伍拾肆元自民國九十三年三月二十三日起至清
償日止，按年息百分之二十計算之利息。
反訴訴訟費用由反訴被告負擔。
本判決第三項項部分，得假執行；反訴被告以新台幣貳拾萬肆
仟零玖拾元預供擔保，得免假執行。
    事  實
I、本訴部分：
甲、原告方面：
壹、聲明：
一、確認被告中國信託商業銀行股份有限公司對原告關於卡號
    0000-0000-0000-0000及0000-0000-0000-0000之信用卡消費
    金額共計新台幣（下同）四十萬五千七百九十元債權不存在
    。
二、確認被告中國信託商業銀行股份有限公司對原告關於卡號
    0000-0000-0000之現金卡借款金額八萬九千六百九十六元債
    權不存在。
三、確認被告友邦國際信用卡股份有限公司對原告關於卡號
    0000-0000-0000-0000之信用卡消費金額三十三萬九千四百
    二十元債權不存在。
四、確認被告美國花旗銀行股份有限公司對原告關於卡號
    0000-0000-0000-0000之信用卡消費金額共計二十一萬零九
    百六十七元債權不存在。
五、確認被告荷商荷蘭銀行股份有限公司對原告關於卡號
    0000-0000-0000-0000之信用卡消費金額三十四萬三千九百
    元債權不存在。
六、確認被告萬泰商業銀行股份有限公司對原告關於卡號
    0000-0000-0000之現金卡二十三萬四千二百二十五元債權不
    存在。
七、確認被告合作金庫銀行股份有限公司對原告關於卡號
    0000-0000-0000-0000之信用卡消費金額九萬九千五百元債
    權不存在。
貳、陳述：
一、原告於民國九十三年二月間陸續收到被告中國信託商業銀行
    股份有限公司（下稱中國信託銀行）、友邦國際信用卡股份
    有限公司（下稱友邦公司）、美商美國花旗銀行股份有限公
    司（下稱花旗銀行）、荷商荷蘭銀行股份有限公司（下稱荷
    蘭銀行）、合作金庫銀行股份有限公司（下稱合作金庫）等
    帳單與繳款通知書等，然原告未曾申辦上開信用卡或現金卡
    等，未授權他人代為申辦，更未曾持卡消費或借款，原告知
    情後即電話詢問被告等承辦人員，獲知彼等同意發卡並有如
    聲明所示金額未繳款之事。但原告之身分證件與印章等遭前
    妻黃雅玲盜用而持以申辦上開信用卡及現金卡。原告既未申
    辦，亦無持卡為任何法律行為，不應負擔如此鉅額債務，被
    告等將向原告求償，原告在私法上之地位有受侵害之急迫危
    險，為此依民事訴訟法第二百四十七條規定提起本訴。
二、對被告抗辯及證據之陳述：
（一）被告等辯稱：各該信用卡為原告前妻黃雅玲申辦並使用，
      原告依民法表見代理，或夫妻日常家務代理規定，應負責
      云云。惟信用卡專屬於真正持卡人使用，倘發卡機構欲向
      持卡人主張償還信還用卡代墊費用，應舉證證明持卡人確
      有消費行為。被告等於信用卡申辦之初，未做好徵信程序
      ，本身之疏失未察覺申請書上非原告簽名，致原告前妻黃
      雅玲在原告不知情下，冒名申辦並刷卡消費，不應要求原
      告負擔。又主張表見代理應就表見代理之事實負舉證之責
      ，無論信用卡之申辦或使用應由本人親自簽名，原告前妻
      顯無可能為此表示，被告應就此舉證，不得以未經查證臆
      測之詞即草率推定原告知悉前妻辦卡及用卡。
（二）被告中國信託銀行提出0000-0000-0000-0000白金卡、000
      0-0000-0000現金卡申請書，但該申請書上簽名非原告所
      為，亦未持卡消費，未與該銀行訂約，中國信託銀行未提
      出原告持卡消費證明，雙方無此債務關係存在。原告承認
      辦理中國信託銀行卡號0000-0000-0000-0000信用卡，然
      該卡在原告不知情狀況下由前妻黃雅玲冒用，原告從未收
      受帳單，被告未舉證原告持該卡消費，依最高法院八十九
      年台上字第一六二八號判決意旨，原告不應承擔此債務。
（三）被告友邦公司信用卡帳款，雖提出換卡同意書、欠款明細
      等證明，但同意書上簽名非原告所簽，欠款明細不足以證
      明原告消費行為，該帳款均係原告前妻自行繳款，伊以何
      種方式繳款，原告不知情，友邦公司以繳款正常，即進而
      推論原告申辦及刷卡，說理顯然過於簡化。友邦公司在答
      辯狀謂與原告前妻協議，允諾按月準時繳款不予計較云云
      ，就此原告堅決否認，被告應舉證證明。
（三）被告花旗銀行信用卡，提出大來卡及威士卡申請書、與原
      告前妻電話錄音逐字紀錄等；該申請書上簽名非原告所親
      簽，電話錄音紀錄益證該信用卡帳單收受與繳款等事，均
      係原告前妻在原告不知情下自行處理，與原告無關。原告
      確曾於八十五年年底偕妻起美國旅遊，該次施行費用，全
      由原告前妻處理，原告不知前妻冒名申辦以信用卡繳付團
      費，被告花旗銀行雖提出帳單，但至今未提出任何簽帳單
      ，依前揭最高法院判決見解，原告無償還義務。
（四）被告荷蘭銀行提出信用卡申請書，其上簽名非原告簽名。
      該銀行在簽辯狀中雖謂：荷蘭銀行承受訴外人美國銀行信
      用業務，對被告取得債權，美國銀行曾以電話聯絡原告確
      認有否申辦信用卡，但就此未舉證其實。原告前妻冒用自
      行繳款，與原告無關。
（五）被告合作金庫信用卡申辦與刷卡等，均係前妻盜用原告名
      義申辦，原告不知情。
參、證據：提出被告銀行繳款通知書函影本等件為證。
乙、被告方面：
壹、聲明：原告之訴駁回。
貳、陳述：
Ａ、被告中國信託銀行部分：
一、原告於八十一年間向被告公司申辦信用卡普卡使用，後於八
    十四年四月間向被告申請將上述信用卡普卡轉換成金卡，經
    原告親簽於申請書上。被告於核卡後即依填寫指定之卡片帳
    單地址：台北市松山區○○○路六之一號十二樓（即原告戶
    籍址）寄予原告。帳單因僅能保存半年至一年之久，而原告
    遲於九十三年二月間否認辦卡，已罹各項資料調閱時間，原
    告稱從未收到卡片，然未即時於八十四年間向被告反應，至
    九十三年止被告在此期間每月寄送消費帳單予原告核對繳款
    ，原告稱未收到卡片及帳單，與常理不符。
二、原告確於八十四年親簽申請信用卡使用，縱非親自消費，其
    未依約即時向被告反應，致損害擴大，原告亦有過失。
Ｂ、被告友邦公司部分：
一、原告於八十八年十二月二十七日以換卡同意書向被告申請
    AIG友邦國際信用卡，並同時申請由被告代償原告原持「南
    山人壽AIG認同卡」，消費帳款十七萬一千八百五十四元，
    被告於八十八年十二月二十八日核准原告申請同時撥款，結
    算至九十三年八月二十日止，已累欠三十三萬九千四百二十
    元。原告自八十九年起簽帳消費，依繳足款項，無任何遲延
    紀錄，直至九十三年二月產生遲延繳款狀況。
二、原告於九十三年四月十五日電話申訴，抱怨其妻偽冒其名義
    申辦信用卡，並表示在二至三個月前已發現，與前妻協議，
    允諾準時繳款即不予計較等語，嗣因未尋得前妻出面繳款，
    乃拒絕付款。被告均依寄發對帳單，自核卡後繳款均無異常
    ，可證原告知悉前妻申辦信用卡。
Ｃ、被告花旗銀行部分：
一、被告銀行於八十五年十一月十五日由客戶何明珠介紹，收受
    原告申請花旗大來信用卡申請書，經審核後准原告申請，並
    將信用卡寄至原告指定戶籍址，同年十二月二十日原告再申
    請威士卡，被告亦同意而核發，嗣原告結清取消大來卡而轉
    至威士卡帳號迄今。原告於九十三年四月二十五日向被告爭
    議其遭他人冒用名義申辦信用卡，未持卡消費等情。其復稱
    信用卡為前妻黃雅玲保管，嗣被告人員接獲黃雅玲電話，足
    證原告所稱冒用辦卡事與黃雅玲有關，因原始簽帳單及交易
    確認錄音，已超過保留期間無法調閱，被告無法提供確認。
二、原告否認該信用卡消費非本人所為，但原告就其行為應負代
    理授權之責任。因為被告自八十五年十二月間至九十三年十
    二月止均按址寄出帳單，每月消費總金額皆在數萬元不等，
    繳款情形正常，每月繳款金額可觀，原告豈有不知情之理。
三、原告知悉開卡情事，應就其前妻任原告「使者」或「代理人
    」負表見代理本人責任。縱原告妻未經其允許而申請及使用
    ，原告未為反對之表示，原告亦應負授權人責任。
Ｄ、被告荷蘭銀行部分：
一、被告於八十八年五月與美國銀行簽訂購買與受讓合約，雙方
    擇定於八十八年九月二十七日為移轉生效日，自該日起信用
    卡合約所發生全部債權等權利移轉荷蘭銀行。原告前於八十
    五年十二月向美國銀行提出信用卡申請書，並提供身分證影
    本、所得稅扣繳憑單影本等，經徵信得知原告信用紀錄正常
    外，確認原告確實申請信用卡無誤後，始同意核發。美國銀
    行按原告申請書所載地址寄發信用卡，已盡善良管理人注意
    。原告於八十八年九月二十七日荷蘭銀行承受上開信用卡債
    權債務後仍繼續使用信用卡，逐月持續繳款，至九十年十二
    月間原信用卡到期，被告換發荷蘭銀行信用卡申請書，原告
    仍向被告申請而獲准核發，雙方長期往來，原告稱未申辦與
    使用，難以置信。
二、原告未能依被告要求提出任何信用卡遭盜辦證據資料，復拒
    絕提其未勾串他人盜辦信用卡之切結書，被告以原告提出申
    辦文件與持卡使用多年，及持續繳款之事實，足認所稱信用
    卡非其本身辦理及使用，係拒付帳款推託之詞。
Ｅ、被告萬泰銀行部分：
一、原告提出之小額循環信用貸款契約書暨G&M現金卡簽收單所
    示為原告所親簽，其並親領憑以動用貸款之現金卡，原告領
    卡未辦理掛失。縱認原告將現金卡交付他人使用，消費借貸
    標的物或代替物已交付被告，消費借貸已成立生效。
二、原告主張該貸款為其前妻黃雅玲冒用云云。但現金卡申貸時
    間為八十九年間，原告與黃雅玲有婚姻關係，依一般夫妻共
    財常理，資金由其配偶動用，實屬合理。
Ｆ、被告合作金庫部分：
　　原告係台灣電視公司員工，為該公司委託被告代發薪資之薪
　  資轉帳戶，雙方往來甚久，另原告於九十一年十一月十二日
    向被告申請三合一金融卡即本件信用卡使用，原告於申請書
    上簽名，足證已充分了解該卡功能，原告於庭訊時承認向被
    告申請並當庭出示該卡片，顯見原告主張與事實不符。
II、反訴部分：
甲、反訴原告（萬泰銀行）方面：
壹、聲明：如主文所示，並願供擔保請准宣告假執行。
貳、陳述：
　　反訴被告向反訴原告萬泰銀行聲請小額循環信用貸款並領取
  　現金卡，其間使用現金卡向反訴原告貸得款項，並曾返還部
    分款項，至九十三年二月間止，尚欠本金二十二萬九千九百
    五十四元，為此依消費借貸法律關係請求返還上開金額。
乙、反訴被告方面：
壹、聲明：反訴原告之訴駁回；如受不利判決願供擔保請准宣告
    免為假執行。
貳、陳述：
一、反訴被告未向反訴原告申請小額循環信用貨並領取現金卡。
    反訴原告通知繳款，始知係前妻黃雅玲冒用名義申請，上開
    貸款契約上「乙○」「黃雅玲」簽名，以目測觀之屬同一人
    所為，再參照其上戶籍地址欄字跡，可見係出於同一人筆跡
    ，反訴被告未申請，亦未領取現金，係黃雅玲未經反訴被告
    同意擅自冒用名義簽立，而反訴原告至今仍不知系爭借貸契
    約簽訂者為何人，益證反訴原告於當初簽約之時未確實詳盡
    查核，僅憑一紙無法證明真正之借貸契約書，企圖將他人債
    務強歸由反訴被告負擔，嚴重違反當事人意思自主原則。
二、反訴原告主張有民法第一千零三條夫妻日常家務代理權適用
    云云，惟本件現金借貸高達三十萬元，反訴被告與妻黃雅玲
    二人所組家庭經濟狀況尚稱小康，殊難想像黃雅玲簽訂契約
    係屬日常生活所必需，與一般所謂日常家務，概指家電維修
    、購買日用品等情形，反訴原告依此主張反訴被告應負責，
    並非有據。兩造間無借貸關係存在。
    理  由
I、本訴部分：
一、本件原告起訴主張：原告於九十三年二月間陸續收到中國信
    託銀行、友邦公司、花旗銀行、荷蘭銀行、合作金庫等帳單
    與繳款通知，表示原告對各該銀行有信用卡債務到期須繳款
    ，又原告嗣發現中國信託銀行、萬泰銀行尚發給原告名義之
    現金卡，但原告未向各該銀行申請信用卡、現金卡，未授權
    他人代為申辦，未曾持各該卡消費或借款，嗣原告獲知係原
    告前妻黃雅玲盜用原告身分證件與印章申辦，被告等銀行承
    辦人員為增加業績，未詳細徵信查核，浮濫核發信用卡、現
    金卡，原告既未申請，亦無使用各該信用卡、現金卡，被告
    對原告無借貸債權，為此原告依民事訴訟法第二百四十七條
    規定，請求確認各被告等銀行對原告如聲明所示之債權不存
    在。
    被告等則以：原告早於八十一年間起即分別向被告等人申請
    信用卡，雙方往來甚久，均按期繳款，無遲延或積欠款項情
    事，詎自九十三年二月間起，原告之信用卡即未按時繳款，
    被告等請原告清償，其竟稱係遭前妻黃雅玲冒用身分證件而
    申辦信用卡等，未持卡消費使用等詞拒絕還款，但雙方長期
    往來，原告均無積欠款項，其謂前妻冒用名義開卡或盜用刷
    卡，難以置信，甚且原告應負表見代理授權人責任，或夫妻
    互為日常家務代理責任，原告起訴確認債權不存在，並無理
    由等語，資為抗辯。
二、原告主張其未向被告等銀行申辦信用卡或現金卡，雙方無消
    費借貸關係存在之事實，業據原告提出中國信託銀行、友邦
    公司、匯豐銀行、花旗銀行、荷蘭銀行、合作金庫之帳單及
    繳款通知書影本為證，被告等則以兩造確有成立信用卡、現
    金卡契約，雙方間有消費借貸債務關係存在等語置辯。因此
    ，本件兩造所爭執者為：被告對原告有無信用卡或現金卡之
    借貸債權存在。
三、被告對原告有無信用卡或現金卡債權存在：
（一）按上確認法律關係不存在之訴，如被告主張其法律關係存
      在時，應由被告負舉證責任（最高法院四十二年台上字第
      一七０號判例參照）。本件被告抗辯彼等對原告之信用卡
    　、現金卡債權存在，應由被告就雙方間消費借貸法律關係
      存在負舉證責任。
（二）查被告對中國信託銀行、合作金庫核發之信用卡，係原告
      親自在中國信託銀行九十二年二月之信用卡申請書、九十
      二年七月三十日現金卡申請書、合作金庫九十一年十一月
      十四日信用卡申請書上簽名，此為原告自承在卷（見本院
      九十三年七月六日、八月二十三日訊問筆錄）。原告既在
      該等申請書上簽名，且經中國信託銀行、合作金庫核發信
      用卡等使用，原告亦無就尚未領取或曾掛失申請註銷信用
      卡提出證明，是原告已因其填表並領取該二家銀行信用卡
      ，如否認使用信用卡所生之債務即應由原告負舉證責任。
      但原告僅稱：「（合作金庫信用卡申請書）是我簽名的，
      但我不是申請信用卡，而是申請轉帳卡、現金卡、信用卡
      三合一卡，但申請時我知道是那三合一，我當時並不知道
      是信用卡，內容條文我沒有看。」「卡片（指合作金庫信
      用卡）雖在我身上，可是我沒有去刷。」「（前妻）黃雅
      玲，我們兩個已離婚，我雖然有卡但不是我去刷卡的，不
      能由我承擔」等語（見同上筆錄）。因之，原告將其領用
      上開信用卡認係前妻黃雅玲盜刷使用。惟中國信託銀行、
      合作金庫均稱與原告長期往來，未有積欠款項等語，原告
      領用信用卡即負有保管責任，遺失或被竊須即刻掛領，否
      則將承擔不利益之結果，如係原告前妻黃雅玲，應由原告
      提出追究黃雅玲責任之法律行為，其空言稱係黃雅玲盜刷
      ，並不足取。
（三）另查，原告否認在被告友邦公司、花旗銀行、荷蘭銀行核
      發信用卡與被告萬泰銀行現金卡申請書上簽名，並稱：係
      其前妻黃雅玲擅自持其身分證申請等語（見本院九十三年
      八月二十三日訊問筆錄）。經核對各該申請書與原告在中
      國信託銀行、合作金庫申請書與被告當庭之簽名，經肉眼
      觀察比對，在字形、運筆筆勢等確不相同，應非原告簽名
      。但被告等均辯以：雙方往來已經過相當時間，原告之身
      分證件由其前妻黃雅玲向被告等承辦人員申請辦卡，應負
      民法第一百六十九條表見代理或夫妻日常家務代理人責任
      等情。原告稱黃雅玲不知去向，是無法就上開銀行開戶申
      請書究否為黃雅玲所代簽而確認。
（四）按民法第一百六十九條規定之表見代理，係為保護第三人
      而設，本人如有使第三人信以為其有以代理權授與他人之
      行為，而與該他人交易即應使本人負授權人責任（最高法
      院七十年台上字第三五一五號判例參照）。是表見代理是
      為保護交易第三人，以保障交易安全。又如本人容忍他人
      稱為本人代理人或代行簽名，對於該等無代理權人之行為
      知悉且能防止，卻未防止，依誠實信用原則及交易習慣，
      該容忍行為可被評價為本人已授與代理權於該無代理權人
      ，而應負授權人責任。
（五）原告雖否認在被告友邦公司、花旗銀行、荷蘭銀行等信用
      卡申請書上簽名，上述被告因時間久遠無法提出完整之帳
      戶資料。然查，被告荷蘭銀行承受美國銀行與原告之信用
      卡契約，美國銀行於八十五年、八十八年間按原告名義之
      信用卡申請書，徵求原告身分證影本、向財團法人聯合徵
      信中心調取原告信用資料、徵求原告所得稅扣繳憑單、地
      價稅繳納單據等；而被告友邦公司代償原告原持有南山人
      壽保險公司認同卡債務，亦係因原告在南山人壽保險公司
      認同卡承辦之渣打銀行資料與交付被告友邦公司資料相同
      而由友邦公司承接；又被告花旗銀行自八十五年間原告名
      義申請大來信用卡時即與原告往，來並產生甚多信用卡債
      務，有對帳單可證，該對帳單寄往原告住所「台北市○○
      ○路六之一號十二樓」，被告花旗銀行亦徵求原告身分證
      件與財務證明即所得稅扣繳憑單；因之，被告友邦公司、
      花旗銀行、荷蘭銀行均持有原告之身分證件與財務證明，
      則縱在各該銀行申請書並非原告所親簽，但各該被告持有
      原告身分證件與財務證明文件，且往來期間長達五、六年
      以上，對帳單寄往住址又為原告之住所地「台北市松山區
      ○○○路六之一號十二樓」，可推認原告前妻持有之財務
      證明等文件申辦上述被告之信用卡，為原告容忍其前妻使
      用，原告長期間未向被告友邦公司、花旗銀行、荷蘭銀行
      主張停卡或有聲明異議之行為，則應認原告應就其前妻代
      行開戶之行為，負表見代理授權人責任。
（六）原告主張與被告萬泰銀行間無訂立現金卡契約等情。然依
      萬泰銀行提出之小額循環信用貸款契約，原告自八十九年
      三月一日即訂立上開契約，自八十九年四月十二日至九十
      三年三月二月間動用循環貸款達一百餘次，每次金額在四
      百元至二萬元不等，且記載住址亦為原告住所地「台北市
      松山區○○○路六之一號十二樓」，原告就其與前妻黃雅
      玲離婚緣由與時間並未敘明，亦無對黃雅玲冒用原告名義
      簽訂契約提出追究責任行為之證明，而黃雅玲無法傳訊確
      認該等債務是否為伊借貨，然依此三年期間往來情形，原
      告於婚姻關係中對此項債務，難諉為不知，應認其容忍前
      妻黃雅玲使用其名義而與被告萬泰銀行訂立現金卡使用契
      約。
（六）原告雖稱：不能以原告與黃雅玲為夫妻關係，即認夫或妻
      負表見代理責任，另夫妻雖同居一處亦不必然知悉他方不
      會冒名申請信用卡、現金卡等語。然現今社會信用交易頻
      繁，銀行核發信用卡或現金卡，與大額借款須對保確認者
      不同，信用卡已為社會上小額交易之便利工具，遺失或遭
      竊如未即刻掛失，即可能負擔盜刷者之消費，因此信用卡
      或現金卡等同持有現金之效果，而夫妻同財共居，互相取
      得他方之資料容易，代為申請者甚多，如銀行審核過程未
      逾一般審查程序，難認該等申請於法未合，如夫容忍妻以
      其名義開戶，經長期往來，按所填住所寄發對帳單，並無
      欠款，則事後夫再以與妻離異因妻冒用名義開戶，否認該
      等債權存在，除能提出前妻有偽造文書或竊盜之不法行為
      證明外，僅空言遭前妻冒用名義辦卡盜刷，要求已長期往
      來產生信賴之金融機構承擔不利益之後果，於理未合，難
      以此主張而認可免除給付責任。原告此部分主張，並不足
      採。
II、反訴部分：
一、按被告於言詞辯論終結前，得就本訴標的及防禦方法相牽連
    ，得在本訴繫屬之法院對原告提起反訴，民事訴訟法第二百
    五十九條前段、第二百六十條第一項定有明文。本件反訴被
    告於本訴時對反訴原告萬泰銀行起訴主張，雙方間之現金卡
    債務不存在，反訴原告主張該債權關係存在，並提起反訴請
    求返還所欠款項，該反訴訴訟標的及防禦方法與本訴相牽連
    ，本件反訴合於前開規定，本院得予審酌。
二、反訴原告主張：反訴被告於八十九年間向反訴原告萬泰銀行
    簽訂小額循環信用貸款契約，並領取現金卡，其間使用現金
    卡向反訴原告貸得款項，中間尚清償部分款項，至九十三年
    二月間止，尚欠本金與利息二十三萬四千零九十三元，為此
    依消費借貸關請求反訴被告給付上開金額與遲延利息之判決
    。
    反訴被告則以：其未與反訴原告訂立小額循環信用貸款契約
    ，亦未領得現金卡，反訴原告提出貸款契約所載之借款人與
    連帶保證人之筆跡，該保證人即為反訴被告前妻黃雅玲，是
    黃雅玲未經同意下自行冒用反訴被告名義借款，而此亦不屬
    夫妻日常家務代理權限內事務，黃雅玲所簽小額貸款契約不
    能拘束反訴被告，反訴原告請求無據等語，資為抗辯。
三、反訴原告主張反訴被告申請小額循環信用貸款並領取現金卡
    ，且向反訴原告循環借用現金之事實，已據反訴原告提出貸
    款契約書、現金卡簽收單、交易紀錄一覽表等件為證。反訴
    被告否認訂立上開契約，並以右揭情詞置辯。經查，上開貸
    款契約書上「乙○」「黃雅玲」簽名以肉眼觀察，係同一人
    筆跡，反訴被告稱非其簽名即申辦，係其前妻黃雅玲冒名申
    辦而取得現金卡，並非無據。但如前所述，雙方間已來往三
    年，且以反訴被告住所為據，其單純供稱黃雅玲冒用其名義
    ，但對於八十九年間申辦時．反訴被告就其與黃雅玲間相處
    情形，並無任何證明，既有一百多次之交易往來，反訴被告
    再以於前妻離家而否認知情，應提出相當之證據證明之，惟
    其僅空言否認，自難認其不知情。因此，反訴被告應負授權
    人之責任。
III、綜上所述，原告主張其未向被告等銀行申辦信用卡或現金卡
　　，全部因其前妻黃雅玲冒用其名義申請並取得信用卡或現金
  　卡而濫為消費，並不足採。被告抗辯原告應負責見代理授權
    人責任，應可採信。從而，原告主張確認與被告中國信託銀
    行、友邦公司、花旗銀行、荷蘭銀行、合作金庫、萬泰銀行
    間如聲明所示之信用卡、現金卡債權不存在，為無理由，不
    應准許。又反訴原告萬泰銀行主張反訴被告訂立小額循環貸
    款契約，尚有現金未返還，應為可取。從而，反訴原告本於
    消費借貸法律關係，請求反訴被告給付二十三萬四千零九十
　　三元，其中本金二十二萬九千九百五十四元，及自九十三年
　  三月二十三日起至清償日止，按年息百分之二十計算之利息
    ，為有理由，應予准許。
Ⅳ、按所命給付之金額未逾五十萬元之判決，法院應依職宣告假
　　執行，民事訴訟法第三百八十九條第一項第五款著有規定，
　  本件反訴所命給付金額未逾五十萬元，依上開規定，依職權
    宣告假執行。又反訴被告陳明願供擔保，聲請宣告免為假執
    行，核無不合，爰分定相當擔保金額准許之。
Ⅴ、結論：本件原告之訴為無理由、本件反訴原告為有理由，依
　　民事訴訟法第七十八條、第三百八十九條第一項第五款、第
　  三百九十二條第二項，判決如主文。
中　　華　　民　　國　　94　　年　　5　　 月　　24　　日
                  民事第三庭    法　官　李維心
以上正本係照原本作成
如對本判決上訴，須於判決送達後20日內向本院提出上訴狀
中　　華　　民　　國　　94　　年　　5　　 月　　24　　日
                    　　　　　　書記官　林梅珍
